【裁判字號】    90,易,1525
【裁判日期】    900704
【裁判案由】    妨害秩序
【裁判全文】
臺灣板橋地方法院刑事判決                          九十年度易字第一五二五號
    公  訴  人  臺灣板橋地方法院檢察署檢察官
    被      告  甲○○
右列被告因防害秩序案件，經檢察官提起公訴（九十年度偵字第四一一九號），本院
判決如左：
    主  文
甲○○以文字、演說公然煽惑他人犯罪，累犯，處有期徒刑捌月。
扣案六合彩解說單拾貳張、開獎單捌張沒收。
    事  實
一、甲○○曾犯妨害秩序罪，經本院判處有期徒刑七月，復因犯妨害秩序罪，經本院
    判判處有期徒刑五月確定，於八十八年八月一日執行完畢，仍不知悔改，復基於
    煽惑他人犯罪之犯意，於民國九十年二月十九日下午二十許，在臺北縣三重市○
    ○○○道內之「萬善同祠」旁，以每份新台幣（下同）五十元之代價，欲犯賣六
    合彩明牌予不特定之人，並在現場經然以口頭向群眾解說六合彩明牌，要求他人
    「一定要參考一下明牌」，而公然煽惑他人犯罪，嗣於同日下午二時三十分許，
    在上址為警當場查獲，並扣得甲○○所有供犯罪用六合彩明牌解說單十二份、開
    獎單八張等物。
二、案經臺北縣警察局三重分局報請臺灣板橋地方法院檢察署檢察官偵查起訴。
    理  由
一、訊據被告甲○○史口否認有何販賣六合彩明牌之犯行，辯稱：係帶六合彩名牌前
    去上址跟人家吹牛並要送人云云。
二、然查右揭犯罪事實，業據被告甲○○於警訊中坦承不諱，並經證人即查獲之員警
    鍾明峰於本署偵查中證述明確，復有六合彩解說單十二張、開獎單八張扣案足資
    佐證，被告所辯，無非卸責之詞，要不足採，其罪證明確，犯行洵堪認定，應予
    依法論科。
三、核被告所為，係犯刑法第一百五十三條第一款之煽惑他F人犯罪。
（一）被告曾因犯妨害秩序罪，經本院判判處有期徒刑五月確定，於八十八年八月一
      日執行完畢，有臺灣高等法院檢察署刑案紀錄簡覆表在卷可憑，其五年以內再
      犯本件有期徒刑以上之罪，為累犯，依刑法第四十七條規定加重其刑。
（二）爰審酌被告犯罪之手段、前曾有二次妨害秩序犯罪紀錄復再違犯、刑罰對被告
      矯治功能不高，被告尚未賣出明牌、所生之危害尚輕及犯罪後藉詞狡辯，毫無
      悔意，等一切情狀，量處如主文所示之刑，以資懲儆。
四、扣案六合彩明牌解說單十二份、開獎單八張，係供犯罪所用之物，且為被告甲○
    ○所有，業據其供明，應宣告沒收之。
據上論斷，應依刑事訴訟法第二百九十九條第一項前段，刑法第一百五十三條、第四
十七條、第三十八條第一項第二款，罰金罰選、第十一條前段、第四十七條、第四
十一條第一項、第三十八條第一項第二款，罰鍰提高標準條例第一條，判決如主文。
本案經檢察官毛有增到庭執行職務
中      華      民      國    九十      年      七      月      四      日
                                      臺灣板橋地方法院刑事第三庭
                                          法  官  畢  乃  俊
右正本證明與原本無異。
如不服本判決，應於判決送達後十日內，向本院提出上訴狀。
                                          書記官  張  家  榮
中      華      民      國    九十      年      七      月      四      日
附錄本案所犯法條全文
中華民國刑法第一百五十三條
（煽惑他人犯罪或違背法令罪）
以文字、圖畫、演說或他法，公然為左列行為之一者，處二年以下有期徒
刑、拘役或一千元以下罰金：
一  煽惑他人犯罪者。
二  煽惑他人違背命令，或抗拒合法之命令者。


司法院資訊處製作；財團法人民間司法改革基金會備份。
